

ANDERSON HERNANDEZ

Backend Programmer Apprentice

- +58(4124821625)
- Urb. Los placeres, Calle Brasil Casa #21, San juan de los morros
- 29 de octubre de 1998
- Aragua . Turmero
- Venezolano

COMPETENCIAS

Python

Django

Docker

JavaScript

Bootstrap 4, HTML 5, CCS.

WordPress

Git-hub, Linux.

Microsoft Word, Excel, Powerpoint

IDIOMAS

Español

Ingles

PASATIEMPOS E INTERESES

- Jugar Futbol
- Escuchar Música

PERFIL

Mi formación como programador a sido gracias a mi experiencia laboral, no soy una persona perfecta y eso es lo que mas me agrada de mi ya que me permite aprender cada día más, para asi obtener mas experiencia, me que que la trabajo organizado y afectuarlo de una excelente manera.

FORMACIÓN

Bachillerato

oct 2011 - jul 2016

"Liceo Nacional Rafael Cabrera Malo", San juan de los morros

Titulo Aprobado como bachiller (Secundaria)

Ing. Informatica

oct 2016 - presente

"Universidad Nacional Experimental Romulo Gallegos", San juan de los morros - Venezuela

Estudiante de ultimo semestre (10/10)

EXPERIENCIA

Programador web y marketing redes sociales

feb 2017 - nov 2020

Almisa Solución, Holanda

Tareas realizadas: Posicionamiento web / Diseño responsive de pagina web / Realización de WordPress / Marketing de seguidores en Instagram / Realización de base de datos en Excel

Responsable página web v WordPress

nov 2019 - feb 2020

Dennari, Aruba

Tareas realizadas: mejoras de pagina web a nivel profesional / Realización de plugin para el WordPress / Mantener el WordPress con noticias diariamente

Programador Backend

oct 2020 - feb 2022

ApreciaMedia, San juan de los morros

Tareas Realizadas: Programador Backend y creador de aplicaciones / Gestionar y maquetar sitio web

PRÁCTICAS

Creador de App / Mantenimiento de computador

ene 2015 - ago 2017

Computacion Industrial,CA, Maracay (Aragua)

Mantemimiento al computador (Hardware / Software)